【裁判字號】    99,抗,282
【裁判日期】    990329
【裁判案由】    定應執行刑
【裁判全文】
臺灣高等法院臺中分院刑事裁定           99年度抗字第282號
抗  告  人  臺灣南投地方法院檢察署檢察官
受  刑  人  甲○○
上列抗告人因聲請定應執行刑案件，不服臺灣南投地方法院中華
民國99年2月12日裁定（99年度審聲字第101號）提起抗告，本院
裁定如下：
    主  文
抗告駁回。
    理  由
一、抗告意旨略以：原裁定將被告甲○○所犯如附表之罪，定其
    應執行有期徒刑九年二月，固非無見。然查本件被告甲○○
    附表所犯之罪，前經分別判決有期徒刑10月、7月、6年2次
    、6年3次、1年3次、1年3次，總計有期徒刑37年5月，前開
    多數有期徒刑依刑法第51條第5款定其刑期，但不得逾三十
    年，本件裁定定其應執行刑九年二月，尚不及總刑度之三成
    ，原裁定顯有輕縱之虞，未符罪刑衡平之原則。爰提起抗告
    ，謀求救濟等語。
二、按數罪併罰，有二裁判以上者，依第五十一條之規定，定其
    應執行之刑，刑法第53條定有明文；而刑法第51條第5款關
    於有期徒刑定其應執行刑規定：「宣告多數有期徒刑者，於
    各刑中之最長期以上，各刑合併之刑期以下，定其刑期。但
    不得逾三十年。」次按「定執行刑之立法意旨，一方面為執
    行刑之便利，他方面係為受刑人之利益」（最高法院84年度
    台非字第452號判決意旨參照），且法律上屬於自由裁量事
    項，尚非概無法律性之拘束，在法律上有其外部界限及內部
    界限。前者法律之具體規定，使法院得以具體選擇為適當裁
    判，此為自由裁量之外部界限；後者法院為自由裁量時，應
    考量法律之目的，法律秩序之理念所在，此為自由裁量之內
    部界限。法院為裁判時，二者均不得有所逾越。在數罪併罰
    而有二裁判以上，應定其應執行刑之案件，法院所為刑之酌
    定，固屬自由裁量事項，然對於法律之內、外部界限，仍均
    應受其拘束（最高法院94年度台非字第21號判決意旨參照）
    。又定應執行刑，乃為法院行使裁量權之範圍，若其裁量權
    之行使並未違反法律規定或比例原則，不得任意指為違法，
    合先敘明。
三、經查：本件受刑人甲○○所犯如原裁定附表所示之罪，分別
    經原審法院先後判處如該附表所示之刑，均經分別確定，有
    該等判決書及臺灣高等法院被告前案紀錄表在卷可稽。又受
    刑人所犯如原裁定附表編號1及編號2所示之罪，曾經原審法
    院以97年度訴字第759號判決定其應執行刑有期徒刑1年4月
    ；如原裁定附表編號3及編號6所示之罪，則經原審法院以97
    年度訴字第806號判決定其應執行刑有期徒刑8年。則原審就
    原裁定附表編號1至編號6之罪，定其應執行之刑為有期徒刑
    9年2月，係在各宣告刑之最長期（6年）以上，各刑合併之
    刑期（37年5月，即10月+7月+《6年2》+《6年3》+《1
    年3》+《1年3》）以下，合於刑法第51條第5款規定所
    定之外部界限，復未逾自由裁量之內部界限。揆諸前揭規定
    及說明，原裁定並無違法不當，本件抗告非有理由，應予駁
    回。
四、據上論斷，應依刑事訴訟法第412條，裁定如主文。
中    華    民    國    99    年    3     月    29    日
            刑事第一庭    審判長法  官  陳  紀  綱
                                法  官  張  智  雄
                                法  官  姚  勳  昌
以上正本證明與原本無異。
如不服本裁定，得於收受送達後5日內向本院提出抗告書狀(須附
繕本)。
                                書記官  吳  宗  玲
中    華    民    國    99    年    3     月    29    日

司法院資訊處製作；財團法人民間司法改革基金會備份。
